臺灣花蓮地方法院刑事判決　　　　　　　　　　　　　　九十一年度交易字第六號
　　公　訴　人　臺灣花蓮地方法院檢察署檢察官
　　被　　　告　乙○○
右列被告因業務過失傷害案件，經檢察官提起公訴（九十年度偵字第三四二０號），
本院判決如左：
    主  文
乙○○從事業務之人，因業務上之過失傷害人，處有期徒刑伍月，如易科罰金以參佰
元折算壹日。
    事  實
一、乙○○受僱於丸福冰淇淋廠擔任貨車司機，為從事業務之人，於九十年八月三十
    日下午四時許，酒後（公共危險罪部分，業經判決有期徒刑三月確定）駕駛ＪＥ
    ─一０一八號自小貨車，沿花蓮縣鳳林鎮○○路○段由北往南行駛，嗣行經該路
    與大進街口處時，本應注意飲酒後吐氣所含酒精成份超過每公升零點二五毫克以
    上者，不得駕車，並應注意駕車行經閃光黃燈交岔路口時應減速慢行，及在市區
    道路行車時速不得超過四十公里；汽車行駛時，駕駛人應注意車前狀況，採取必
    要之安全措施，作隨時停車之準備，而當時天氣下雨，日間自然光，並無不能注
    意之情事，詎其疏未注意，仍貿然以六十公里左右之車速駕車疾駛，嗣行經上開
    路口，擦撞由戊○○騎乘，沿花蓮縣鳳林鎮○○街由東往西（公訴人誤為由西往
    東）行駛，亦疏未注意行經閃光紅燈交岔路口應減速慢行，及支線道應讓幹線道
    先行之ＨＥＲ─四六八號重型機車，致戊○○人車倒地，致受有左股骨骨折、右
    肩挫傷及右第七、八肋骨骨折等傷害。乙○○則於肇事後留於現場於警前往處理
    時，坦承肇事並接受偵訊。
二、案被害人戊○○訴由花蓮縣警察局鳳林分局報告臺灣花蓮地方法院檢察署檢察官
    偵查起訴。
    理  由
一、右揭事實，業據被告乙○○於警訊時及偵審坦承不諱，核與被害人戊○○指述情
    節相符，並有酒精測定值表、刑案現場平面圖、門諾醫院診斷證明書各乙紙、照
    片八幀在卷可稽。
二、按駕駛人駕車行經閃光黃燈交岔路口，應注意減速慢行；市區道路行車時速不得
    超過四十公里；汽車行駛時，駕駛人應注意車前狀況，採取必要之安全措施，作
    隨時停車之準備；飲酒後吐氣所含酒精成份超過每公升零點二五毫克以上者，不
    得駕車，道路交通標誌標線誌設置規則第二百十一條第一項第二款、道路交通安
    全規則第九十三條第一項第一款、第九十四條第三項、第一百十四條第二款分別
    定有明文。被告既領有貨車駕駛執照，業經本院當庭勘驗被告提出之花蓮監理站
    駕照吊扣執行單屬實，自當知悉上開規定甚詳，詎其應注意上述道路交通安全規
    定，而肇事當時天氣下雨、日間自然光，並無不能注意之情形，竟疏未注意上開
    規定，且依刑案現場平面圖所載剎車痕長達二十一公尺，對照一般公路汽車煞車
    距離行車速度對照表，顯見被告肇事當時之車度達六十公里左右，以致肇事，致
    人受傷，其有過失至為灼然。本件肇事原因經送請臺灣省花東區車輛行車事故鑑
    定委員會鑑定結果，亦同此認定，有該會九十年十一月五日花鑑字第九００五五
    一號函附卷可稽。而被告之過失並不因被害人於本件車禍之發生亦同有過失而受
    影響，且被告之過失行為，與被害人受傷結果間，並有相當因果關係，本件事證
    明確，被告過失傷害犯行，堪以認定。
三、核被告乙○○所為，係犯刑法第二百八十四條第二項段之業務過失傷害罪。又被
    告於肇事後立即報警處理，坦承肇事並接受偵訊，業據前往現場處理之警員丁○
    ○到庭證述明確，核與自首之要件相符，應依刑法第六十二條前段規定，減輕其
    刑。至被害人戊○○業已於九十一年一月二十四日死亡，被害人之妻甲○○具狀
    陳明被害人戊○○係因與被告發生車禍後大量出血，且所服用之藥物與原先服用
    之藥物產生抗藥性，致涂某於九十一年一辭四日病發，短短十日即辭世，故涂某
    之死亡結果，與被告之過失犯行間有因果關係等語。惟查，被害人戊○○係因膽
    內出血、膽道炎、敗血症等疾病為直接死亡原因，胃潰瘍等疾病為間接死亡原因
    ，而該等疾病均屬長時間身體失調所產生之疾病，涂某有多重器官衰竭又併發敗
    血症，不太可能醫好，至於因車禍大量失血是否加重原先之疾病，很難確定等情
    ，業據證人即九十一年一月十四日對涂某疹治之門諾醫院丙○○醫師到庭證述明
    確。另涂某於九十年八月三十日車禍住院當時所服用之藥物，大都為止痛藥，有
    病歷在卷可稽，亦無證據證明涂某車禍所服用之藥物會與涂某原先服用之藥物產
    生抗藥性，是被告之過失犯行與被害人戊○○之死亡結果間，尚無因果關係，被
    告自不必對被害人戊○○之死亡結果負責。爰審酌被告之犯罪手段、過失程度，
    及被害人於本件車禍發生亦同有失，與被告犯罪後坦承過失，惟尚未與被害人冢
    屬達成和解等一切情狀，量處如主文所示之刑，並諭知易科罰金之折算標準。
四、據上論斷，應依刑事訴訟法第二百九十九條第一項前段，刑法第二百八十四條第
    二項前段、第六十二條前段、第四十一條第一項前段，罰金罰鍰提高標準條例第
    一條前段、第二條，判決如主文。
本案經檢察官許建榮到庭執行職務。
中      華      民      國    九十一    年      四   月       三十      日
                              臺灣花蓮地方法院刑事庭
                                  法  官  湯  文  章
右正本證明與原本無異。
如對本判決不服，應於送達後十日內，向本院提出上訴狀。（應抄附繕本）告訴人或
被害人如對於本判決不服者，應具備理由請求檢察官上訴，其上訴期間之計算係以檢
察官收受判決正本之日期為準。
                                  法院書記官
中      華      民      國    九十一    年      五   月       一        日
附錄本判決論罪之法律條文：
刑法第二百八十四條第二項：
從事業務之人，因業務上之過失傷害人者，處一年以下有期徒刑、拘役或一千元以下
罰金。致重傷者，處三年以下有期徒刑、拘役或二千元下罰金。
